【裁判字號】    95,訴,1688
【裁判日期】    951130
【裁判案由】    搶奪
【裁判全文】
臺灣臺北地方法院刑事判決              95年度訴字第1688號
公  訴  人  臺灣臺北地方法院檢察署檢察官
被      告  丙○○
                      押)
上列被告因搶奪案件，經檢察官提起公訴（95年度偵字第 21302
號），及追加起訴（ 95年度偵字第22996號），被告於準備程序
時為有罪之陳述，經本院合議庭裁定改依簡式審判程序，並判決
如下：
    主  文
丙○○意圖為自己不法之所有，而搶奪他人之動產，三罪，均累
犯，各處有期徒刑捌月、有期徒刑捌月、有期徒刑壹年。應執行
有期徒刑貳年貳月。
    事  實
一、丙○○之前科執行情形:
  (一)於民國89年間，因違反毒品危害防制條例案件，經臺灣板橋
    地方法院90年2月14日以89年度易字第4513號判處有期徒刑5
    月確定。其於同年間，復因犯偽造文書罪，經臺灣高等法院
    以90年度上訴字第660號判處有期徒刑6月確定。二罪經合併
    定其應執行有期徒刑10月，於91年 4月28日縮短刑期執行完
    畢。
  (二)於92年間因犯竊盜罪，經臺灣板橋地方法院以92年度簡字第
    3787號判處有期徒刑5月確定，於93年 9月6日縮短刑期執行
    完畢。
  (三)於93年間，因犯搶奪罪、違反毒品危害防制條例案件，分別
    經臺灣板橋地方法院以93年度訴字第1135號、以93年度訴字
    第773號，分別判處有期徒刑10月，並均分別於94年 1月3日
    、93年12月 6日經臺灣高等法院駁回上訴確定。二罪經合併
    定其應執行有期徒刑1年7月，入監執行後，於95年6月30 日
    獲准假釋出監，於95年 8月27日縮短刑期假釋期滿未被撤銷
    視為執行完畢。
二、丙○○竟仍不知悔改，因缺錢花用，而基於意圖為自己不法
    所有之犯意，身著白色短袖上衣、頭戴安全帽，騎乘其不知
    情之母親所有，平日交其使用之車牌號碼CGM─007號、銀色
    重型機車，分別於下列時、地，以下列方法搶奪丁○○等人
    之動產:
  (一)於95年9月9日上午零時25分許，在臺北市大同區○○○路45
    號「當代藝術館」旁人行道，騎乘上開機車接近步行之丁○○，自丁○○之右後方搶奪其放在右手內裝有現金新臺幣（
    下同）2000元、國民身分證、健保卡、行動電話2支（分別
    為飛利浦及FASHION品牌）等物之皮包1只，得手後即右轉南
    京東路逃逸。
  (二)於95年9月11日18時6分許，在臺北市中山區○○○路67巷口
    ，騎乘上開機車，接近步行之甲○○，自甲○○右後方搶奪
    其背在右肩上之內裝有現金5000元、西門子品牌之行動電話
    1支、駕駛執照、國民身分證、偽保卡、信用卡7張（其個人
    有 5張，分別為聯邦銀行、台新銀行、萬泰銀行、安泰銀行
    、兆豐銀行所核發，另其配偶曾夢凡所有 2張，均放置在皮
    包內）等物之COACH皮包1只，得手後往林森北路67巷逃逸。
  (三)於95年9月17日16時25分許，在臺北市大安區○○○路○段46
    號前，以同一手法，自步行之乙○○右後方搶奪內裝有現金
    50 00餘元、國民身分證、駕駛執照、健保卡、信用卡3張（
    分別為安信銀行、富邦銀行、玉山銀行所核發）等物，得手
    後騎乘機車往新生南路1段103巷逃逸。
  (四)乙○○被搶後立即向警方報案，員警根據其描述，於當日17
    時10分許，在臺北市○○區○○路4 段27巷28弄前逮捕丙○○。丙○○被捕後，除坦承此次搶奪犯行外，另自首供出其
    分別在95年9月9日及95年 9月11日所為之上述搶奪犯行，員
    警始悉上情。
二、案經被害人乙○○告訴及被告丙○○自首，由臺北市政府警
    察局大安分局報告臺灣臺北地方法院檢察署檢察官偵查起訴
    及追加起訴。
    理  由
壹、程序事項：
    本件被告丙○○所犯係死刑、無期徒刑、最輕本刑為3 年以
    上有期徒刑以外之罪，被告於本院行準備程序中就被訴事實
    為有罪之陳述，經法官告知簡式審判程序之旨，並聽取公訴
    人、被告之意見後，本院認為適宜由受命法官獨任進行簡式
    審判程序，而依刑事訴訟法第273條之1第 1項規定，裁定改
    用簡式審判程序。
貳、實體事項：
一、上揭犯罪事實，業據被告丙○○於本院審理時坦承不諱，核
    與證人即被害人丁○○、甲○○、乙○○等人分別於警詢時
    之證詞（分別參偵字第12467號卷第7-8頁、偵字第21302 號
    卷第14-16頁、偵字第20085號卷第9-11頁）相符。並有林森
    北路67巷附近所架設之監視錄翻拍照片6張（參偵字第21302
    號卷第8-10頁，內有一名男子身著白色上衣、頭戴全罩式安
    全帽、體型肥胖，於當日18時7分許，騎乘偏白之淺色機車
    逆向經過）、忠孝東路3段54號附近所架設之監視錄影翻拍
    照片4張（參偵字第20085號卷第27-28頁，內有一名男子身
    著白色上衣、深色短褲、頭戴安全帽、體型肥胖，騎乘偏白
    之淺色機車經過）、仁愛路3段29號附近所架設之監視錄影
    翻拍照片4張（參偵字第20085號卷第90-91頁，內有一名男
    子身著白色上衣、深色短褲、頭戴安全帽、體型肥胖，騎乘
    偏白之淺色機車經過）在卷可稽。照片中之男子與被告坐在
    其母親所有之上開機車之照片相仿（參偵字第20085號卷第
    30-31頁）。足認被告上開出於任意性之自白，核與事實相
    符，而可採信。從而，本件被告3次搶奪之犯行，均事證明
    確，洵堪認定。
二、被告3次之犯行，所為均係犯刑法第325條第 1項之搶奪罪。
    被告有如事實欄所載之前科及執行情形，此有臺灣高等法院
    被告全國前案紀錄表在卷可稽，其於受有期徒刑之執行完畢
    後，5年內再故意犯此3件有期徒刑以上之罪，均為累犯，均
    應依法加重其刑。被告於95年9月9日及95年9月11日2次所為
    之搶奪犯行，係在有職司偵查中權限之公務員發覺前，向警
    方自首，而接受裁判，合於刑法第62條自首之要件，應依法
    減輕其刑，並予以先加重而後減輕之。被告 3次搶奪犯行，
    所侵害之法益分屬被害人丁○○、甲○○、乙○○等人，顯
    非屬接續數行為，持續侵害一法益之接續犯，自應分論併罰
    。爰審酌被告已有多次前科，已如前述，其素行不佳，竟復
    為個人私利，不思以正當途徑賺取，其所實施之手法、分別
    搶得之財物數量，以及犯後坦承犯行，態度尚稱良好等一切
    情況，就其95年9月9日及95年9月11日2次犯行，各量處有期
    徒刑8月，另就不95年9月17日之犯行，則量處有期徒刑1年
    ，並依刑法第51條第1項第5款規定定其應執行有期徒刑2年2
    月。
據上論斷，應依刑事訴訟法第273條之1第1項、第299條第 1項前
段，刑法第325條第1項、第47條第1項、第51條第5款，判決如主
文。
本案經檢察官陳焜昇到庭執行職務。
中    華    民    國    95    年    11    月    30    日
                   刑事第四庭  法  官   李桂英
以上正本證明與原本無異。
如不服本判決，應於判決送達後10日內向本院提出上訴狀 (應附
繕本)。
                               書記官  黃鈴容
中    華    民    國    95    年    11    月    30    日
附錄本案論罪科刑法條全文：
刑法第325條第1項：
意圖為自己或第三人不法之所有，而搶奪他人之動產者，處 6 月
以上 5 年以下有期徒刑。


司法院資訊處製作；財團法人民間司法改革基金會備份。
